臺灣板橋地方法院刑事判決　　　　　　　 94年度訴字第868號
公　訴　人　臺灣板橋地方法院檢察署檢察官
被　　　告　午○○
　　　　　　甲○○
　　　　　　　　　　（
上列被告等因搶奪等案件，經檢察官提起公訴（九十四年度偵字
第五一二九號）及移送併辦（九十四年度偵字第六六六七號、第
七四一二號、第八六四八號、第一○五四六號），本院判決如下
：
    主  文
午○○共同連續意圖為自己不法之所有，而搶奪他人之動產，累
犯，處有期徒年。又共同意圖為自己不法之所有，以恐嚇使人
將本人之物交付未遂，累犯，處有期徒刑伍月。應執行有期徒刑
年月。
甲○○共同連續意圖為自己不法之所有，而搶奪他人之動產，累
犯，處有期徒刑年。
    事  實
一、午○○曾有麻藥、偽藥等前科，因違反毒品危害防制條例案
    件，經本院以九十一年度訴字第一四五二號判決判處有期徒
    刑七月確定，甫於民國九十二年九月二十二日執行完畢（構
    成累犯）。猶不知悔改，基於意圖為自己不法所有之概括犯
    意，為下列竊盜行為：
  (1)於九十四年三月十日十五時三十一分許，在臺北縣新莊市○○路○段二一九號前，在見子○○所有車號為Ｐ七─五一六
    五號自小客車未熄火，並趁其不注意之際，進入車內，將上
    開自小客車開走，以此方式竊取上開車輛，車內有手提電腦
    乙台、現金新臺幣（下同）四萬元等，得逞後逃逸，以該車
    作為搶奪路人皮包所用之交通工具。
  (2)於九十四年三月二十一日十三時三十分許，在臺北縣泰山鄉
    ○○路○段二七三巷十四弄十二號前，趁四下無人注意之際
    ，以自備鑰匙竊取張勝峰所有，癸○○使用之車號ＧＦＦ─
    九六六號機車一台，以供搶奪路人皮包所用之交通工具。。
二、甲○○因違反槍砲彈藥刀械管制條例、妨害自由案件，經臺
    灣高等法院以八十四年度上訴字第六八六三號判決判處有期
    徒刑一年六月、四月，應執行有期徒刑一年六月確定，指揮
    書執行完畢日期為八十六年四月二十六日。又因違反肅清煙
    毒條例案件，經臺灣高等法院以八十四年度上訴字第二四八
    號判決判處有期徒刑二年六月確定，接續上開案件執行，指
    揮書執行完畢日期為八十八年十月二十六日，於八十七年二
    月二十五日假釋交付保護管束，復因脫逃案件，經臺灣臺北
    地方法院以八十八年度訴字第一四○號判決判處有期徒刑三
    月確定，上開假釋經撤銷，應執行殘刑有期徒刑一年十一月
    十五日與上開有期徒刑三月合併執行，於九十年六月十四日
    縮刑期滿執行完畢（構成累犯）。明知車號Ｐ七─五一六五
    號自用小客車、車號ＧＦＦ─九六六號機車係午○○所竊取
    ，來路不明之贓物，竟基於收受贓物之概括犯意，連續於九
    十四年三月十日、同年月二十一日，在臺北縣泰山鄉某處，
    收受上開自小客車、重型機車後，將該自小客車放置臺北縣
    泰山鄉，並保管該自小客車、機車鑰匙，供作二人搶奪犯案
    之用。
三、午○○另行起意，與真實姓名年籍不詳，綽號「阿俊」之成
    年男子共同基於意圖為自己不法所有之犯意聯絡，於九十四
    年三月十四日十三時三十分起至同日二十二時止，接續撥打
    電話予子○○，向子○○恫嚇稱：須將新臺幣（下同）五萬
    元匯至張益來所有之泰山鄉農會000000000000
    00000號帳戶內，始可取回車子，三天內若不匯款，將
    放火燒毀子○○住處，使子○○因而心生畏懼，惟子○○因
    無資力並未匯款，因而未得逞而未遂。
四、午○○、甲○○共同基於意圖為自己不法所有之概括犯意，
    連續於如附表編號一至十六所示之時間、地點，由甲○○駕
    駛車號Ｐ七─五一六五號自小客車，午○○坐在副駕駛座（
    除附表編號九由午○○開車，甲○○下手外），或由甲○○
    騎乘車號ＧＦＦ─九六六號重型機車，午○○坐於後座，趁
    路上如附表所示之辰○○等人不注意且不及抗拒之際，均由
    午○○下手搶奪該等單身女子之皮包、內含其他財物（如附
    表編號所示之財物）得逞。搶奪後所得之財物，則由二人朋
    分花用，並將無法變賣東西丟棄在臺北縣泰山鄉○○街十三
    巷底大排水溝。嗣於九十四年三月二十一日十八時三十分許
    ，甲○○駕駛上開車號Ｐ七─五一六五號自小客車，在臺北
    縣泰山鄉○○路四六巷二十四號前為警發現該車為贓車而查
    獲，並在車內起出辛○○之學生證及百視達卡各一張；同年
    月二十二日凌晨，經甲○○供述，警方循線在臺北縣泰山鄉
    ○○路○段三九三號，逮捕午○○。甲○○帶同警方至臺北
    縣泰山鄉○○街十三巷底大窠溪內起出壬○○、庚○○、酉
    ○○、巳○○之部分證件而查悉上情。
五、案經子○○、張勝峰、寅○○、壬○○、乙○○訴由臺北縣
    政府警察局新莊分局報請臺灣板橋地方法院檢察署檢察官偵
    查起訴，暨丙○○訴由臺北縣政府警察局海山分局、申○○
    、卯○○訴由臺北縣政府警察局新莊分局及臺北縣政府警察
    局金山分局報告臺灣板橋地方法院檢察署檢察官移送併辦。
    理  由
一、訊據被告午○○於本院審判期日對於竊取車號Ｐ七─五一六
    五號自小客車、車號ＧＦＦ─九六六號機車，作為搶奪工具
    ，並搶奪辰○○、己○○、丙○○、壬○○、卯○○、庚○○、丁○○、戌○○、酉○○、巳○○等人財物坦承不諱，
    惟矢口否認有恐嚇取財未遂及搶奪未○○○、申○○、寅○○、張黎文、辛○○、乙○○等人財物之犯行，辯稱伊沒有
    搶奪那麼多件，也沒有恐嚇被害人子○○云云。被告甲○○
    固坦承明知車號Ｐ七─五一六五號自小客車為贓物，而收受
    之，惟矢口否認有收受車號ＧＦＦ─九六六號機車、搶奪犯
    行，辯稱因為伊向警方供出同案被告午○○涉及竊盜、搶奪
    等犯行，所以午○○心有不滿要陷害伊，向警方供稱伊也共
    同行搶，當初認為辯解亦無法取信於檢、警，遂於警詢、偵
    查中均承認參與多件搶奪案件，其實伊只是幫被告午○○處
    理搶得之贓物云云。經查：
  (一)被告午○○、甲○○同意被害人子○○等人於警詢中之指述
    ，得於審判程序中作為證據，依刑事訴訟法第一百五十九條
    之五第一項規定，被害人子○○等人之警詢筆錄有證據能力
    ，先予敘明。
  (二)被告午○○竊取子○○所有之車號Ｐ七－五一六五號自小客
    車，以及竊取張勝峰所有，癸○○使用之車號ＧＦＦ－六九
    九號機車乙節，除有被告午○○自白外，復與被害人子○○
    、張勝峰於警詢中指述相符，並有臺北縣政府警察局車輛失
    竊（尋獲）電腦輸入單一張、車輛竊盜、車牌失竊資料個別
    查詢報表－查詢車輛認可資料一張足以佐證，被告午○○自
    白核與事實相符，堪予採信。
  (三)被告午○○矢口否認有恐嚇取財之行為，辯稱曾將竊得之自
    小客車交給綽號「阿俊」之人云云。然查，被告午○○坦承
    竊取子○○所有之車號Ｐ七－五一六五號自小客車，且將車
    鑰匙均交給被告甲○○保管，甲○○亦為相同供述（見五一
    二九號偵查卷第一百四十六至一百四十七頁），且自竊取後
    被告午○○均以該車作為搶奪之代步工具，該車一直在被告
    使用管理中，第三人焉會恰巧得知上開車輛遭竊，而向車主
    子○○恐嚇。再查，被害人子○○於警詢及本院審理中證稱
    ，伊所有之車號Ｐ七－五一六五號自小客車，於九十四年三
    月十日遭竊後，於同年月十四日十三時三十分許接到恐嚇電
    話，表示只要匯款五萬元到泰山鄉農會000000000
    00000000號帳戶內，會將車子及手提電腦還給被害
    人，否則要放火燒燬其住處，同日十五時起至二十二時止，
    又接獲多通恐嚇電話，至少有二人以上之聲音等語（見五一
    二九號偵查卷第二十頁、本院卷第二百十五頁）。查上開帳
    戶，為張益來所開立，有泰山鄉農會九十四年六月二十日北
    縣泰農信字第○九四○二○○四九○號函附卷可參（見本院
    卷第一百九十七、一百九十八頁）。張益來復到庭結證稱，
    被告午○○以沒有帳戶，但朋友要匯錢為由，在九十四年一
    月至三月間向伊借用該帳戶多次，最後一次是在同年三、四
    月間，另外帳戶亦曾借給張谷安、阿發等語（見本院卷第二
    百十頁、二百十一頁）。參酌子○○所有之上開車輛自失竊
    後不斷作為被告午○○搶奪所用之交通工具，且恐嚇車主子
    ○○之行為人指示被害人匯款之帳戶亦多次為被告午○○所
    借用，如此密切之關連性，足徵被告午○○及「阿俊」即為
    恐嚇取財之行為人無訛。
  (四)被告甲○○坦承明知車號Ｐ七－五一六五號自小客車為贓車
    ，而收受之，核與被告午○○於審判中證詞相符。又被告甲○○否認知悉車號ＧＦＦ－六九九號機車為贓車云云，查，
    被告甲○○於偵查中供稱，於九十四年三月二十一日，被告
    午○○偷取機車之後，伊有騎該機車與被告午○○共同行搶
    ，佐以被告午○○於偵查中結證稱，被告甲○○知悉該機車
    為贓車，並由甲○○騎乘該機車由伊下手行搶等語（見上開
    偵查卷第一百九十七頁），互核一致，被告午○○嗣後於審
    判中改稱被告甲○○並不知悉上開機車為贓車之詞，顯係迴
    護之詞，不足採信。被告甲○○明知車號Ｐ七－五一六五號
    自小客車、車號ＧＦＦ－六九九號機車為贓車而收受之犯行
    ，洵堪認定。
  (五)被告午○○坦承搶奪辰○○、己○○、丙○○、壬○○、卯
    ○○、庚○○、丁○○、戌○○、酉○○、巳○○等人之皮
    包，惟否認有搶奪未○○○、申○○、寅○○、張黎文、辛○○、乙○○等人之皮包；被告甲○○則矢口否認涉及附表
    所示之所有搶奪犯行。經查，被告二人於警詢、偵查及本院
    送審訊問時均坦承由甲○○負責駕駛竊得之車號Ｐ七－五一
    六五號自小客車，搭載午○○，由午○○伸手搶奪辰○○、
    寅○○、壬○○、庚○○、辛○○、戌○○、乙○○、酉○○等人之皮包，及由甲○○承騎乘車號ＧＦＦ－六九九號機
    車，午○○坐於後座，由午○○下手搶奪巳○○之皮包（見
    五一二九號偵查卷第九頁、十頁、十六頁、一百四十六頁、
    一百四十七頁、一百五十四頁、一百五十七頁、本院卷第四
    十六頁）。被告二人於九十四年三月二十八日警方借提時，
    坦承下手搶奪申○○、卯○○之皮包（見六六六七號偵查卷
    第八頁、十三頁）。復於九十四年四月八日員警借提時，被
    告二人坦承以相同手法搶奪丁○○之皮包（見七四一二號偵
    查卷第五頁、八頁）。又被告午○○曾於本院準備程序中坦
    承搶奪申○○、卯○○、丁○○、己○○、未○○○等人之
    皮包（見本院卷第九十六頁、一百四十一頁、一百四十二頁
    ）。被告甲○○辯稱因為被告午○○向警方供稱伊也有參與
    搶奪，認為檢警不會相信伊，所以於警詢、偵查中承認與被
    告午○○共同搶奪云云。惟查，本件查獲經過，係警方先於
    九十四年三月二十一日十八時三十分許，在臺北縣泰山鄉○○路四六巷二十四號前，警方察覺甲○○所駕駛之車號Ｐ七
    ─五一六五號自小客車為贓車，而上前逮捕被告甲○○，經
    被告甲○○供述而循線查獲被告午○○，而被告二人在臺北
    縣政府警察局新莊分局製作警詢筆錄之時間幾乎同時，並非
    被告午○○先向警察供述，而甲○○供述在後。況，被告甲○○為智慮成熟之成年人，於本院審理中尚會主張被害人應
    當庭指認行搶者，對於自身權利亦非不知維護，倘其未與被
    告午○○共同行搶，何以於警詢、偵查及本院訊問中坦承搶
    奪犯行，被告甲○○嗣後於本院審理中改稱並無行搶之言，
    並無可信。又被害人庚○○當庭指認被告午○○、甲○○為
    行搶之人，並指出駕駛之車號末四碼為五一六五號（見五一
    二九號偵查卷第三十一頁至三十三頁、本院卷第二百十九頁
    ）、酉○○指認被告午○○為下手搶奪者，行搶者所駕駛之
    汽車顏色為墨綠色，車號為Ｐ七－五一六五（見五一二九號
    偵查卷第三十六至三十八頁、本院卷第二百二十四頁）、卯
    ○○指認被告甲○○為行搶人，駕駛車號Ｐ七－五一六五號
    自小客車（見六六六七號偵查卷第二十頁、二十二頁、本院
    卷第二百二十九頁）。被害人辰○○（見五一二九號偵查卷
    第二十四頁、二十五頁、本院卷第二百十六頁）、丁○○（
    見七四一二號偵查卷第十至十三頁、本院卷第二百三十頁）
    、戌○○（見五一二九號偵查卷第一百五十九頁、一百六十
    頁、本院卷第二百二十一頁）、張黎文（見本院卷第七十七
    至七十八頁、二百三十五頁）均指出搶奪者為二人，且駕駛
    墨綠色自小客車。己○○（見本院卷第一百零七頁至一百零
    八頁、三百二十頁）、未○○○（見本院卷第一百十七頁至
    一百十九頁、第三百二十二頁）、申○○（見六六六七號偵
    查卷第十七至十九頁、本院卷第二百二十七頁）、丙○○（
    見八六四八號偵查卷第十至十二頁，本院卷第二百三十二頁
    ）、寅○○（見五一二九號偵查卷第二十六至二十七頁、本
    院卷第三百十九頁）、壬○○（見五一二九號偵查卷第二十
    八至三十頁、本院卷二百十八頁）、乙○○（見五一二九號
    偵查卷第三十四至三十五頁、本院卷第二百二十三頁）均明
    確指出行搶者駕駛之車號為子○○所失竊之上開車輛。而在
    警方查獲被告甲○○時，在車號Ｐ七－五一六五號自小客車
    內起出辛○○遭搶之淡江大學學生證及百視達卡各一張；再
    者，被告甲○○帶同警方至臺北縣泰山鄉○○街十三巷底大
    窠溪起出被害人壬○○、庚○○、酉○○、巳○○之部分證
    件，有贓物認領保管單五張可憑。倘被告甲○○非為共同行
    搶者，焉能指出被害人部分財物被棄置之地。又上開證人均
    指證行搶者為二人，其中一名歹徒負責開車，另一名歹徒坐
    於副駕駛座，焉有可能由被告午○○一手開車，再從副駕駛
    座伸手行搶，況被害人戌○○證稱歹徒是伸出雙手搶奪。又
    子○○所有之上開車輛，自失竊後一直在被告二人之管理使
    用中，且被告二人先前均坦承由被告甲○○駕駛前開車輛，
    被告午○○則負責下手搶奪，復參酌被害人上開之證詞，可
    知附表編號一至十五所示之搶奪犯行，應為被告二人所為無
    訛。又證人巳○○亦證稱有二人騎乘機車行搶，核與被告午
    ○○、甲○○於警詢、偵查及本院九十四年四月二十八日訊
    問程序中自白相符，足見附表編號十六之搶奪犯行，亦為被
    告二人所為。是被告午○○否認搶奪未○○○、申○○、寅
    ○○、張黎文、辛○○、乙○○等人皮包，被告甲○○否認
    全部搶奪犯行，乃飾卸之詞，不足採信。是被告二人以附表
    所示之犯罪方法，搶奪如附表所示之被害人之財物，洵堪認
    定。
二、核被告午○○所為係犯刑法第三百二十條第一項竊盜罪、同
    法第三百二十五條第一項搶奪罪、同法第三百四十六條第三
    項、第一項恐嚇取財未遂罪。被告甲○○所為係犯刑法第三
    百四十九條第一項收受贓物罪、同法第三百二十五條第一項
    搶奪罪。被告午○○與綽號「阿俊」之成年男子就恐嚇取財
    未遂行為、被告二人就附表編號一至十六所示之搶奪行為，
    有犯意聯絡、行為分擔，均為共同正犯。核被告午○○二次
    竊盜、十六次搶奪行為，被告甲○○二次收受贓物、十六次
    搶奪，時間緊接，所犯罪名均相同，顯係出於概括之犯意為
    之，均為連續犯，依刑法第五十六條之規定以一罪論，並均
    加重其刑。被告午○○供稱竊取前開車輛，目的是作為搶奪
    之交通工具，故所犯之連續竊盜罪、連續搶奪罪有方法結果
    之牽連關係，應從一重之連續搶奪罪處斷。被告甲○○所犯
    之連續收受贓物罪與連續搶奪罪間，有方法結果之牽連關係
    ，應從一重之連續搶奪罪處斷。被告午○○竊取車號Ｐ七－
    五一六五號自小客車係作為搶奪之工具，其嗣後向車主子○○恐嚇取財，顯係另行起意，是被告午○○所犯連續搶奪罪
    、恐嚇取財未遂罪間，犯意有別、行為互殊，應分論併罰，
    公訴人認為被告午○○所犯之上開三罪間有方法結果之牽連
    關係，似有誤會，附此敘明。公訴人聲請移送併辦部分（除
    丑○○、戊○○外），與本件起訴書所載搶奪犯行，有連續
    犯之裁判上一罪關係，已述明如前，為起訴效力所及，本院
    自應一併審酌。被告二人有事實欄所述之科刑執行情形，有
    臺灣高等法院被告前案紀錄表二份附卷可按，渠等於有期徒
    刑執行完畢五年以內再犯本件有期徒刑以上之罪，均為累犯
    ，依刑法第四十七條規定均遞加重其刑。被告午○○已著手
    於恐嚇取財未遂之構成要件行為，因被害人子○○無資力而
    未匯款，是屬未遂，依刑法第二十六條前段減輕其刑，併依
    同法第七十一條第一項規定先加後減之。爰審酌被告二人素
    行不佳、時值青壯，四肢健全，竟不思正途賺取生活報酬，
    被告午○○竊取他人車輛，被告二人竟連續以飛車搶奪路人
    財物後，將搶得財物朋分花用殆盡，被告午○○復向車主恐
    嚇取財，渠等行為嚴重破壞社會治安甚鉅並造成社會大眾生
    活恐慌，所生危害甚大、犯後態度等一切情狀，各量處如主
    文所示之刑，被告午○○部分定其應執行之刑，以資懲儆。
三、不另為無罪諭知：公訴人認為被告甲○○與被告午○○共同
    意圖為自己不法所有，於九十四年三月十四日十時、十五時
    三十分許，撥打電話於予子○○，向子○○恫嚇稱：須將新
    臺幣（下同）五萬元匯至張益來所有之泰山鄉農會0000
    0000000000000號帳戶內，始可取回車子，三
    天內若不匯款，將放火燒毀子○○住處，使子○○因而心生
    畏懼，惟子○○因無資力並未匯款，因而未得逞未遂。涉及
    刑法第三百四十六條第三項、第一項恐嚇取財未遂罪。訊據
    被告甲○○堅詞否認有恐嚇取財未遂之行為，辯稱伊沒有恐
    嚇被害人子○○等語。經查，張益來所有之泰山鄉農會00
    000000000000000號帳戶，多次借給被告午
    ○○使用，最後一次被告甲○○陪被告午○○來借，是在九
    十四年三、四月間，是因租房子退押金之事借用帳戶，業據
    張益來到庭證述綦詳，故被告甲○○是因退押租金等事陪同
    被告午○○向張益來借用帳戶，與上開恐嚇取財未遂犯行無
    關，且無證據證明被告甲○○參與上開恐嚇取財未遂行為，
    自應為無罪之諭知，惟公訴人認為該部分與被告甲○○所犯
    之收受贓物罪、搶奪罪有牽連犯之裁判上一罪關係，故不另
    為無罪之諭知。
四、退併辦部分：臺灣板橋地方法院檢察署九十四年度偵字第六
    六六七號案件，認為被告午○○、甲○○亦涉嫌於九十四年
    三月四日二十一時五十分許，在臺北縣新莊市○○路二百四
    十九號前，由甲○○駕駛車號不詳之汽車，搭載午○○由午
    ○○下手搶奪丑○○所有之皮包一只；同署九十四年度偵字
    第一○五四六號案件，認為被告二人於九十年三月四日二十
    一時許，在臺北縣新莊市○○路九十三號前，被告二人騎乘
    機車，下手搶奪戊○○之皮包一個，因認被告二人涉有刑法
    第三百二十五條第一項搶奪罪嫌，與上開起訴部分有連續犯
    之裁判上一罪關係。訊據被告二人均否認涉及上開二件搶奪
    案件，經查，被害人丑○○於警詢中指述行搶者開一部深色
    汽車，廠牌不詳、車號不詳，只看到車號最後二碼為「四五
    」，因太緊張而未注意歹徒之特徵等語，是以被害人無法指
    認行搶者之特徵是否即為被告二人，且行搶之車輛與被告二
    人究竟有無關連，公訴人復未舉證，是並無證據證明下手搶
    奪丑○○者，為被告二人。又戊○○於警詢中指稱歹徒騎乘
    機車向其撞倒後，下手搶奪伊所有皮包，記得車號是ＧＦＦ
    －六九九號機車等語。然查，車號ＧＦＦ─九六六號重型機
    車，於九十四年三月二十一日十三時三十分許，在臺北縣泰
    山鄉○○路○段二七三巷十四弄十二號前遭竊，業據被害人
    癸○○於警詢中供述明確，被告午○○於九十四年三月二十
    一日始竊取該車，豈能於同年三月四日騎乘該車行搶，是被
    害人戊○○之指述內容顯有瑕疵，不足採信，復無證據證明
    搶奪戊○○之人確為被告二人。從而，該二部分與前開論罪
    科刑部分，並無連續犯關係，應退由檢察官另行依法處理。
據上論結，應依刑事訴訟法第二百九十九條第一項前段，刑法第
二十八條、第五十六條、第三百二十五條第一項、第三百二十條
第一項、第三百四十六條第三項、第一項、第三百四十九條第一
項、第五十五條、第四十七條、第二十六條前段、第五十一條第
五款，罰金罰鍰提高標準條例第一條前段，判決如主文。
本案經檢察官鄧媛到庭執行職務。
中　　華　　民　　國　　94　　年　　8 　　月　　24　　日
                          臺灣板橋地方法院刑事第六庭
                              審判長法  官  王敏慧
                                    法  官  張江澤
                                    法  官  絲鈺雲
以上正本證明與原本無異
如不服本判決應於送達後十日內向本院提出上訴狀
                                    書記官  葉子榕
中　　華　　民　　國　　94　　年　　8 　　月　　26　　日
附錄本案論罪科刑法條全文
刑法第三百二十條
意圖為自己或第三人不法之所有，而竊取他人之動產者，為竊盜
罪，處五年以下有期徒刑、拘役或五百元以下罰金。
意圖為自己或第三人不法之利益，而竊佔他人之不動產者，依前
項之規定處斷。
前二項之未遂犯罰之。
刑法第三百二十五條
意圖為自己或第三人不法之所有，而搶奪他人之動產者，處六月
以上五年以下有期徒刑。
因而致人於死者，處無期徒刑或七年以上有期徒刑，致重傷者，
處三年以上十年以下有期徒刑。
第一項之未遂犯罰之。
刑法第三百四十六條
意圖為自己或第三人不法之所有，以恐嚇使人將本人或第三人之
物交付者，處六月以上五年以下有期徒刑，得併科一千元以下罰
金。
以前項方法得財產上不法之利益，或使第三人得之者，亦同。
前二項之未遂犯罰之。
刑法第三百四十九條
收 受贓物者，處三年以下有期徒刑、拘役或五百元以下罰金。
搬運、寄藏、故買贓物或為牙保者，處五年以下有期徒刑、拘役
或科或併科一千元以下罰金。
因贓物變得之財物，以贓物論。
附表
┌──┬───┬───────┬──────┬────┐
│編號│行為人│犯罪時間、地點│　犯罪手法　│備　　註│
│    │      │              │（所得財物）│(被害人)│
├──┼───┼───────┼──────┼────┤
│一  │午○○│九十四年三月十│由甲○○駕駛│(辰○○)│
│    │甲○○│二日十五時五十│車號Ｐ七－五│        │
│    │      │五分許在臺北縣│一六五號自小│        │
│    │      │新莊市○○街三│客車，由廖見│        │
│    │      │十一巷口      │紋坐在副駕駛│        │
│    │      │              │座伺機從楊秀│        │
│    │      │              │媛背後行搶皮│        │
│    │      │              │包。        │        │
│    │      │              │（皮包一只、│        │
│    │      │              │身分證、健保│        │
│    │      │              │ＩＣ卡、聯邦│        │
│    │      │              │銀行金融卡、│        │
│    │      │              │越南護照、越│        │
│    │      │              │南身分證各一│        │
│    │      │              │張、新臺幣二│        │
│    │      │              │千二百元）　│        │
├──┼───┼───────┼──────┼────┤
│ 二 │午○○│九十四年三月十│由甲○○駕駛│(己○○)│
│    │甲○○│二日二十時許在│車號Ｐ七－五│        │
│    │      │臺北縣蘆洲市長│一五六號自小│        │
│    │      │安街二二０巷十│客車，由廖見│        │
│    │      │四號前        │紋坐在副駕駛│        │
│    │      │              │座伺機從周愛│        │
│    │      │              │玲背後行搶皮│        │
│    │      │              │包。（皮包一│        │
│    │      │              │只、身分證、│        │
│    │      │              │健保卡、駕照│        │
│    │      │              │、行照各一張│        │
│    │      │              │、手機一支、│        │
│    │      │              │三千多元）  │        │
│    │      │              │            │        │
├──┼───┼───────┼──────┼────┤
│ 三 │午○○│九十四年三月十│由甲○○駕駛│(蔡 陳菊│
│    │甲○○│三日十四時二十│車號Ｐ七－五│子)     │
│    │      │一分許在臺北縣│一六五號自小│        │
│    │      │林口鄉○○路八│客車，午○○│        │
│    │      │三號前        │坐在副駕駛座│        │
│    │      │              │伺機從蔡陳菊│        │
│    │      │              │子背後行搶皮│        │
│    │      │              │包。（皮包一│        │
│    │      │              │只，手機一支│        │
│    │      │              │、一千多元）│        │
├──┼───┼───────┼──────┼────┤
│ 四 │午○○│九十四年三月十│由甲○○駕駛│(申○○)│
│    │甲○○│三日二十二時許│車號Ｐ七－五│併案：九│
│    │      │在臺北新莊市幸│一六五號自小│十四年偵│
│    │      │福路七百一十號│客車，由廖見│字六六六│
│    │      │巷口          │紋坐在副駕駛│七號    │
│    │      │              │座下車，從鄧│        │
│    │      │              │麗芳背後行搶│        │
│    │      │              │皮包，後再上│        │
│    │      │              │車逃逸。（皮│        │
│    │      │              │包一只，內含│        │
│    │      │              │BENQ數位相機│        │
│    │      │              │一台、INNOST│        │
│    │      │              │REAM行動電話│        │
│    │      │              │一支、新臺幣│        │
│    │      │              │五千元）    │        │
│    │      │              │            │        │
├──┼───┼───────┼──────┼────┤
│ 五 │午○○│九十四年三月十│由甲○○駕駛│（丙○○│
│    │甲○○│五日十四時許在│車號Ｐ七－五│ ）     │
│    │      │臺北縣板橋市莊│一六五號自小│        │
│    │      │敬路十號前    │客車，由廖見│        │
│    │      │              │紋坐於副駕駛│        │
│    │      │              │座，伺機從李│        │
│    │      │              │佳玲左後方行│        │
│    │      │              │搶皮包一個  │        │
│    │      │              │（皮包一個、│        │
│    │      │              │長皮夾一個、│        │
│    │      │              │健保卡、中國│        │
│    │      │              │信託信用卡、│        │
│    │      │              │悠遊卡各一張│        │
│    │      │              │、現金二千元│        │
│    │      │              │、鑰匙一串、│        │
│    │      │              │手機一支、印│        │
│    │      │              │章一顆、公司│        │
│    │      │              │名片數張    │        │
├──┼───┼───────┼──────┼────┤
│ 六 │午○○│九十四年三月十│由甲○○駕駛│(寅○○)│
│    │甲○○│五日二十二時八│車號Ｐ七－五│        │
│    │      │分許在桃園縣龜│一六五號自小│        │
│    │      │山鄉大湖村文化│客車，由廖見│        │
│    │      │三路三十七巷二│紋坐在副駕駛│        │
│    │      │十九號        │座伺機從黃詩│        │
│    │      │              │瑜背後行搶手│        │
│    │      │              │提袋。　    │        │
│    │      │              │（黑色手提袋│        │
│    │      │              │一只，內含第│        │
│    │      │              │一、大眾銀行│        │
│    │      │              │金融卡、臺新│        │
│    │      │              │、安信、匯豐│        │
│    │      │              │、美國運通銀│        │
│    │      │              │行信用卡、身│        │
│    │      │              │分證、健保卡│        │
│    │      │              │、汽車駕照各│        │
│    │      │              │一張、新臺幣│        │
│    │      │              │一千元）    │        │
├──┼───┼───────┼──────┼────┤
│ 七 │午○○│九十四年三月十│由甲○○駕駛│(壬○○)│
│    │甲○○│六日十五時十分│車號Ｐ七－五│        │
│    │      │許在臺北縣新莊│一六五號自小│        │
│    │      │市○○街與中原│客車，由廖見│        │
│    │      │路口          │紋坐在副駕駛│        │
│    │      │              │座伺機從張秀│        │
│    │      │              │鳳背後行搶皮│        │
│    │      │              │包。（皮包一│        │
│    │      │              │只，內含行動│        │
│    │      │              │電話一支、中│        │
│    │      │              │國信託信用卡│        │
│    │      │              │一張、貴賓卡│        │
│    │      │              │二張、新臺幣│        │
│    │      │              │四千元）    │        │
├──┼───┼───────┼──────┼────┤
│ 八 │午○○│九十四年三月十│由甲○○駕駛│（張黎文│
│    │甲○○│六日二十二時三│Ｐ七－五一六│）      │
│    │      │十分許在臺北縣│五號自小客車│        │
│    │      │五股鄉○○路二│，由午○○在│        │
│    │      │段前          │副駕駛座，伺│        │
│    │      │              │機從張黎文背│        │
│    │      │              │後搶奪皮包。│        │
│    │      │              │（皮包一只，│        │
│    │      │              │身分證、機車│        │
│    │      │              │及汽車駕照、│        │
│    │      │              │行照、健保卡│        │
│    │      │              │、郵局晶片卡│        │
│    │      │              │各一張、存摺│        │
│    │      │              │一本、中國信│        │
│    │      │              │託信用卡、晶│        │
│    │      │              │片卡各一張、│        │
│    │      │              │現金二百元、│        │
│    │      │              │鑰匙一串、郵│        │
│    │      │              │局印章一顆、│        │
│    │      │              │張潘蓮英郵局│        │
│    │      │              │存摺一本、印│        │
│    │      │              │章一顆、提款│        │
│    │      │              │卡、輔大職員│        │
│    │      │              │證各一張、手│        │
│    │      │              │機一支、創見│        │
│    │      │              │行動碟一只  │        │
├──┼───┼───────┼──────┼────┤
│ 九 │午○○│九十四年三月十│由午○○駕駛│(卯○○)│
│    │甲○○│七日七時三十五│車號Ｐ七－五│併案：九│
│    │      │分許在臺北縣新│一六五號自小│十四年偵│
│    │      │莊市○○街七十│客車，由李名│字六六六│
│    │      │二號前        │翔坐在副駕駛│七號    │
│    │      │              │座，甲○○下│        │
│    │      │              │車後，從黃麗│        │
│    │      │              │鳳背後行搶皮│        │
│    │      │              │包後上車逃逸│        │
│    │      │              │。          │        │
│    │      │              │　（皮包一只│        │
│    │      │              │，內含提款卡│        │
│    │      │              │三張、行動電│        │
│    │      │              │話一支）    │        │
├──┼───┼───────┼──────┼────┤
│十  │午○○│九十四年三月十│由甲○○駕駛│(庚○○)│
│    │甲○○│八日十一時四十│車號Ｐ七－五│        │
│    │      │五分許在臺北縣│一六五號自小│        │
│    │      │三重市○○街三│客車，由廖見│        │
│    │      │重高中門口前  │紋坐在副駕駛│        │
│    │      │              │座伺機從林麗│        │
│    │      │              │玉背後行搶皮│        │
│    │      │              │包。        │        │
│    │      │              │（土黃色皮包│        │
│    │      │              │一只，內含身│        │
│    │      │              │分證、第一、│        │
│    │      │              │泛亞銀行、合│        │
│    │      │              │作金庫、郵局│        │
│    │      │              │金融卡各一張│        │
│    │      │              │、三星行動電│        │
│    │      │              │話一支、新臺│        │
│    │      │              │幣三千三百元│        │
│    │      │              │）          │        │
├──┼───┼───────┼──────┼────┤
│十一│午○○│九十四年三月十│由甲○○駕駛│(辛○○)│
│    │甲○○│八日十三時四十│車號Ｐ七－五│        │
│    │      │五分許在臺北縣│一六五號自小│        │
│    │      │淡水鎮○○路四│客車，由廖見│        │
│    │      │十二號        │紋坐在副駕駛│        │
│    │      │              │座伺機從邱雅│        │
│    │      │              │微背後行搶皮│        │
│    │      │              │包。        │        │
│    │      │              │（皮包一只，│        │
│    │      │              │內含身分證、│        │
│    │      │              │健保卡、中國│        │
│    │      │              │商銀信用卡、│        │
│    │      │              │淡水一信提款│        │
│    │      │              │卡、淡江大學│        │
│    │      │              │學生證、百視│        │
│    │      │              │達各一張、行│        │
│    │      │              │動電話一支、│        │
│    │      │              │新臺幣一千多│        │
│    │      │              │元）        │        │
├──┼───┼───────┼──────┼────┤
│十二│午○○│九十四年三月十│由甲○○駕駛│(丁○○)│
│    │甲○○│八日十五時二十│車號Ｐ七－五│併案：九│
│    │      │分許在臺北縣金│一六五號自小│十四年偵│
│    │      │山鄉○○○路五│客車，由廖見│字第七四│
│    │      │十號前        │紋坐在副駕駛│一二號  │
│    │      │              │座伺機從李佳│        │
│    │      │              │蓉背後行搶皮│        │
│    │      │              │包。        │        │
│    │      │              │（黑色皮包一│        │
│    │      │              │只，內含身分│        │
│    │      │              │證、重型機車│        │
│    │      │              │駕照、健保卡│        │
│    │      │              │各一張、手機│        │
│    │      │              │一支、ＭＰ３│        │
│    │      │              │一臺、新臺幣│        │
│    │      │              │一千三百元）│        │
├──┼───┼───────┼──────┼────┤
│十三│午○○│九十四年三月十│由甲○○駕駛│(戌○○)│
│    │甲○○│九日十四時許在│車號Ｐ七－五│        │
│    │      │臺北縣淡水鎮民│一六五號自小│        │
│    │      │族路一三二巷口│客車，由廖見│        │
│    │      │              │紋坐在副駕駛│        │
│    │      │              │座伺機從簡于│        │
│    │      │              │芳背後行搶皮│        │
│    │      │              │包。（皮包一│        │
│    │      │              │只，內含健保│        │
│    │      │              │卡、上海、世│        │
│    │      │              │新、彰化銀行│        │
│    │      │              │金融卡各一張│        │
│    │      │              │、印章一顆、│        │
│    │      │              │新臺幣六千多│        │
│    │      │              │元）        │        │
├──┼───┼───────┼──────┼────┤
│十四│午○○│九十四年三月二│由甲○○駕駛│(乙○○)│
│    │甲○○│十日二十時許在│車號Ｐ七－五│        │
│    │      │臺北縣泰山鄉泰│一六五號自小│        │
│    │      │林路二段四百六│客車，由廖見│        │
│    │      │十三號前      │紋坐在副駕駛│        │
│    │      │              │座，午○○從│        │
│    │      │              │副駕駛座下車│        │
│    │      │              │後，從乙○○│        │
│    │      │              │背後行搶皮包│        │
│    │      │              │。（皮包一只│        │
│    │      │              │，內含汽車駕│        │
│    │      │              │照、汽車行照│        │
│    │      │              │、日盛、彰化│        │
│    │      │              │銀行金融卡各│        │
│    │      │              │一張、新臺幣│        │
│    │      │              │約六千元）  │        │
├──┼───┼───────┼──────┼────┤
│十五│午○○│九十四年三月二│由甲○○駕駛│(酉○○)│
│    │甲○○│十一日十二時二│車號Ｐ七－五│        │
│    │      │十分許在臺北縣│一六五號自小│        │
│    │      │五股鄉○○路三│客車，由廖見│        │
│    │      │十三號前      │紋坐在副駕駛│        │
│    │      │              │座伺機從謝幸│        │
│    │      │              │真背後行搶皮│        │
│    │      │              │包。        │        │
│    │      │              │（皮包一只，│        │
│    │      │              │內含身分證、│        │
│    │      │              │機車駕照、機│        │
│    │      │              │車行照、健保│        │
│    │      │              │卡、中國信託│        │
│    │      │              │信用卡、臺新│        │
│    │      │              │銀行白金卡、│        │
│    │      │              │玉山銀行、合│        │
│    │      │              │作金庫金融卡│        │
│    │      │              │各一張、新臺│        │
│    │      │              │幣二千元、日│        │
│    │      │              │幣一萬元）  │        │
├──┼───┼───────┼──────┼────┤
│十六│午○○│九十四年三月二│由甲○○騎乘│(巳○○)│
│    │甲○○│十一日十四時四│車號ＧＦＦ－│        │
│    │      │十分許在臺北縣│九六六號重型│        │
│    │      │林口鄉○○路六│機車，由廖見│        │
│    │      │０一號前      │紋坐於後座伺│        │
│    │      │              │機從巳○○背│        │
│    │      │              │後行搶皮包。│        │
│    │      │              │（黑色皮包一│        │
│    │      │              │只，內含身分│        │
│    │      │              │證、黨證、健│        │
│    │      │              │保卡、郵局識│        │
│    │      │              │別證、臺新、│        │
│    │      │              │大眾銀行現金│        │
│    │      │              │卡、慶豐銀行│        │
│    │      │              │提款卡各一張│        │
│    │      │              │、大眾銀行、│        │
│    │      │              │郵局提款卡各│        │
│    │      │              │二張、黑色手│        │
│    │      │              │錶一只、Ｇ－│        │
│    │      │              │ＰＬＵＳ行動│        │
│    │      │              │電話一支）  │        │
└──┴───┴───────┴──────┴────┘
